臺灣臺北地方法院民事裁定
111年度北補字第522號
原      告  好生活國際企業股份有限公司

法定代理人  羅右宸  
訴訟代理人  譚椀濃  
上列原告與被告陳姿伊間請求遷讓房屋等事件，本院裁定如下：
    主  文
原告應於本裁定送達後十日內，按訴訟標的價額新臺幣伍拾萬壹
仟玖佰伍拾元，補繳第一審裁判費新臺幣伍仟伍佰壹拾元；惟原
告如能查報門牌號碼桃園市○○區○○街00號3樓A室房屋之交易現值
或經有鑑定資格之鑑價公司所為之鑑價資料與積欠租金、費用新
臺幣貳萬壹仟玖佰伍拾元合併計算後，則應以該合併計算金額為
本件訴訟標的價額，並依民事訴訟法第七十七條之十三所定費率
，補繳裁判費，如逾期未補（繳），即駁回原告之訴。
    理  由
一、按因財產權而起訴，應繳納裁判費，此為法定必備之程式，
    民事訴訟法第77條之13定有明文。次按訴訟標的之價額，由
    法院核定。核定訴訟標的之價額，以起訴時之交易價額為準
    ；無交易價額者，以原告就訴訟標的所有之利益為準。以一
    訴附帶請求其孳息、損害賠償、違約金或費用者，不併算其
    價額，民事訴訟法第77條之1第1、2項、第77條之2第2項分
    別定有明文。而按城市地方房屋之租金，以不超過土地及其
    建築物申報總價年息百分之十為限，土地法第97條第1項亦
    有明定。末按原告之訴，有民事訴訟法第249條第1項所列各
    款情形之一，依其情形可以補正，審判長應定期間命其補正
    ，逾期未補正，應以裁定駁回之；前開規定於簡易訴訟程序
    準用之，同法第249條第1項但書、第436條第2項亦有明文。
二、查原告起訴請求被告遷讓房屋等事件，聲明為請求判令被告
    將坐落桃園市○○區○○路00號3樓A室房屋（下稱系爭房屋）全
    部遷讓返還原告；被告應給付原告新臺幣（下同）21,950元
    ，並自起訴狀繕本送達翌日起至清償日止，按年息5%計算之
    利息；被告應自租約終止翌日起至返還系爭房屋之日止，按
    月給付原告4,000元等語，依原告於事實及理由中載明請求
    之依據，可知原告應係以一訴請求被告遷讓房屋及給付租金
    ，併附帶請求相當於租金之不當得利，有起訴狀附卷可按。
    是其訴訟標的價額即應為原告主張被告應返還系爭房屋於起
    訴時之交易價額及租賃契約未終止前所積欠之租金、費用為
    準。
三、次查，因原告未表明系爭房屋交易價額，依上述土地法第97
    條第1 項所定之房屋租金最高額限制反推，所計算系爭房屋
    訴訟標的價額應核定為480,000元（每月租金4,000元×12月÷
    10％），加計租賃契約未終止前所積欠之租金、費用共21,95
    0元後，本件訴訟標的價額應為501,950元，應徵第一審裁判
    費5,510元。惟原告若能查報系爭房屋之交易現值或經有鑑
    定資格之鑑價公司所為鑑價資料，則應以該交易現值或鑑價
    資料與積欠租金、費用共21,950元合併計算為本件訴訟標的
    價額，並以民事訴訟法第77條之13所定費率計算並補繳裁判
    費。茲限原告於收受本裁定送達後10日內向本院補繳第一審
    裁判費5,510元或以系爭房屋之交易現值或鑑價資料加計積
    欠租金、費用共21,950元後，為本件訴訟標的價額，並依民
    事訴訟法第77條之13所定費率，補繳裁判費，如逾期未補（
    繳），即駁回原告之訴。
四、依民事訴訟法第249條第1項但書，裁定如主文。
中　　華　　民　　國　　111 　年　　3 　　月　　17　　日
  　　　　　　　　臺灣臺北地方法院臺北簡易庭　　　　　　
                              法  官　李宜娟
以上為正本係照原本作成。
如不服本裁定關於核定訴訟標的價額部分，應於裁定送達後10日
內向本院提出抗告狀，並繳納抗告費新臺幣1,000 元；其餘關於
命補繳裁判費部分，不得抗告。
中　　華　　民　　國　　111 　年　　3 　　月　　17　　日
 　　　　　　　　　 　　　  　書記官  官逸嫻